【裁判字號】    92,婚,936
【裁判日期】    921021
【裁判案由】    離婚等
【裁判全文】
臺灣板橋地方法院民事判決  九十二年度婚字第九三六號
    原      告  甲○○
    被      告  丙○○
    訴訟代理人  乙○○
右當事人間請求離婚事件，本院民國九十二年十月七日言詞辯論終結，茲判決如左：
    主    文
准原告與被告離婚。
訴訟費用由被告負擔。
    事    實
甲、原告方面：
  一、聲明：求為判決如主文所示。
  二、陳述：兩造於民國（下同）八十三年十二月四日結婚，八十六年十月間，被告
      赴美進修，原擬二年後成歸國，但迄今已近六年，被告已在美國工作定居，沒
      有回國打算，期間被告亦在美國另交女友，故被告簽妥離婚協議書寄予原告，
      但礙於法定，無法由原告單獨辦理離婚。因為原告曾經以觀光名義入境美國生
      下小孩被發現，之後就沒有辦法再取得美國入境簽證，而被告是以學生簽證到
      美國的，目前也已經過期。原告認被告顯係惡意遺棄，且兩造多年未共同生活
      ，婚姻已發生嚴重破綻，難以再繼續維持。爰依民法第第一千零五十二條第一
      項第五款、同條第二項之規定請求准予離婚。對於原告所主張離婚之事由，只
      要其中之一有理由，即請求鈞院加以判決准予離婚。
  三、提出
乙、被告方面：
  一、聲明：同意原告離婚之請求。
  二、陳述：被告八十六年到美國之後至今都沒有回來過，而且兩造分居也已經那麼
      久了。被告原來就沒有打算要離婚，是收到原告寄來的離婚協議書考慮很久之
      後才簽字。
    理    由
一、查兩造於八十三年十二月四日結婚，現婚姻關係仍存續中，有原告所提兩造
    謄本可證。
二、而查原告主張婚後，被告於八十六年十月間赴美進修，原擬二年後成歸國，但迄
    今已近六年，被告已在美國工作定居，沒有回國打算，嗣被告簽妥離婚協議書寄
    予原告，但礙於法定，無法由原告單獨辦理離婚，及原告曾經以觀光名義入境美
    國生下小孩被發現，之後就沒有辦法再取得美國入境簽證，而被告是以學生簽證
    到美國的，目前也已經過期，且兩造多年未共同生活，婚姻已發生嚴重破綻，難
    以再繼續維持之事實，業據原告提出
    經證人趙子棚到庭證稱：「我與被告是二十年的朋友，我知道被告去美國六年沒
    有回來過，而且兩造也沒有一起生活，被告父母在美國，所以被告就到美國與父
    母同住，而原告沒有辦法與被告一起前往。」等語甚詳，且被告之訴訟代理人乙
    ○○亦到庭陳明：同意與原告離婚，被告八十六年到美國之後至今都沒有回來過
    ，而且兩造分居也已經那麼久了，離婚協議是被告簽名等語，是本院綜上事證，
    原告之上開主張已堪信為真實。
三、按我國民法第一千零五十二條第二項前段規定：「有前項以外之重大事由，難以
    維持婚姻者，夫妻之一方得請求離婚。」，其目的在使夫妻請求裁判離婚之事由
    較富彈性。又婚姻係以夫妻之共同生活為目的（民法第一千零一條規定），配偶
    應互相協力保持其共同生活之圓滿及幸福。查兩造婚後，被告於八十六年十月間
    赴美進修，原擬二年後成歸國，但迄今已近六年，被告已在美國工作定居，沒有
    回國打算，嗣被告簽妥離婚協議書寄予原告，原告曾經以觀光名義入境美國生下
    小孩被發現，之後就沒有辦法再取得美國入境簽證，而被告是以學生簽證到美國
    的，簽證已經過期，且兩造多年未共同生活，婚姻已發生嚴重破綻，有名無實，
    難以再繼續維持，已如前所認，依該婚姻乃一男一女之兩性結合，以組織家庭，
    共同生活為目的，而本件兩造間因該被告上開之事由，不僅就該被告主觀婚姻維
    持之意願有所薄弱，而所造成兩造分居達六年之久，夫妻關係就該兩造客觀上應
    存之基本維繫及義務，已名存實亡，客觀上亦已因被告之行為，而足以破壞該婚
    姻共同生活而達於難以繼續維持婚姻之重大事由，而此項重大事由，經考量其成
    因與結果之形成，本院認兩造均有可歸責之處，無分軒輊，而應共同負責。從而
    ，揆諸上開法律及判決意旨，原告依民法第一千零五十二條第二項之規定，請求
    判決離婚，核無不合，應予准許。至原告雖併主張依據民法第一千零五十二條第
    一項第五款訴請離婚云云，然對於原告上開主張之離婚事由，被告之行徑既使該
    原告達於難以繼續維持婚姻之重大事由而得依法訴請離婚，如前所認，而原告復
    已表明就所主張離婚之事由，只要其中之一有理由，即請求本院加以判決准予離
    婚，是就此部分本院即無庸再加審認，特此敘明。
四、據上論結：原告之訴為有理由，並依民事訴訟法第七十八條，判決如主文。
中      華      民      國    九十二    年      十      月    二十一    日
                                        臺灣板橋地方法院家事法庭
~B法      官  劉大衛
右為正本係照原本作成。
如不服本判決，須於判決送達後二十日內向本院提出上訴狀。
~B書  記  官  李錦輝
中      華      民      國    九十二    年      十      月    二十二    日


司法院資訊處製作；財團法人民間司法改革基金會備份。
